臺灣新北地方法院刑事判決
111年度審交訴字第1號
公  訴  人  臺灣新北地方檢察署檢察官
被      告  黃柏傑



選任辯護人  黃勝文律師
            張堯晸律師
上列被告因公共危險案件，經檢察官提起公訴（110年度偵字第4
1952號），被告於準備程序中對被訴事實為有罪陳述，本院合議
庭裁定由受命法官獨任行簡式審判程序，並判決如下：
　　主　文
乙○○犯肇事致人傷害逃逸罪，處有期徒刑陸月，如易科罰金，以
新臺幣壹仟元折算壹日。緩刑貳年。
　　事　實
一、乙○○於民國110年8月5日22時59分許，駕駛車號000-0000號
    自用小客車，沿新北市板橋區溪崑二街往城林橋方向行駛，
    行經溪崑二街與溪崑二街124巷設有行人穿越道之無號誌交
    岔路口時，本應注意車輛行至無號誌交岔路口，應減速慢行
    ，作隨時停車之準備，且駕車行經行人穿越道，遇有行人穿
    越時，無論有無交通指揮人員指揮或號誌指示，均應暫停讓
    行人先行通過，而依當時天候雨，夜間有照明，柏油路面濕
    潤、無缺陷、無障礙物，視距良好等情形下，尚無不能注意
    之情事，竟疏未注意及此，即貿然直行，適有行人甲○○於前
    開交岔路口沿行人穿越道穿越溪崑二街，乙○○所駕駛之上開
    自用小客車前車頭遂撞及甲○○，甲○○因此受有頭部挫傷合併
    左頰擦傷、左側肩膀挫擦傷、雙膝部挫傷及雙足部擦傷等傷
    害（所涉過失傷害部分業經甲○○於偵查中撤回告訴，由檢察
    官另為不起訴處分確定）。詎乙○○於駕駛動力交通工具肇事
    後，明知其駕車肇事致人受傷，竟基於肇事逃逸之犯意，未
    對甲○○採取救護或為其他必要之救助措施，亦未報警處理或
    停留現場等候警到場處理，即逕自駛離現場而逃逸。嗣經警
    據報到場處理，並調閱監視器錄影畫面，始循線查悉上情。
二、案經甲○○訴由新北市政府警察局板橋分局報告臺灣新北地方
    檢察署檢察官偵查起訴。
　　理　由
一、按除被告所犯為死刑、無期徒刑、最輕本刑為3年以上有期
    徒刑之罪或高等法院管轄第一審案件者外，於第一次審判期
    日前之準備程序進行中，被告先就被訴事實為有罪之陳述時
    ，審判長得告知被告簡式審判程序之旨，並聽取當事人、代
    理人、辯護人及輔佐人之意見後，裁定進行簡式審判程序，
    刑事訴訟法第273條之1第1項定有明文。經核本件被告所犯
    係死刑、無期徒刑、最輕本刑為3年以上有期徒刑以外之罪
    ，其於準備程序中就被訴之事實為有罪陳述，經法官告知簡
    式審判程序之旨，並聽取公訴人、被告及辯護人之意見後，
    本院合議庭依刑事訴訟法第273條之1第1項規定，裁定由受
    命法官獨任進行簡式審判程序，合先敘明。
二、上揭犯罪事實，業據被告乙○○於本院審理時坦承不諱，核與
    證人即告訴人甲○○於警詢及偵查中證述之情節相符，復有仁
    愛醫院乙種診斷證明書、新北市政府警察局板橋分局道路交
    通事故現場圖、道路交通事故調查報告表㈠、㈡、道路交通事
    故肇事人自首情形記錄表、車號000-0000號車輛詳細資料報
    表、新北市政府警察局舉發違反道路交通管理事件通知單影
    本各1份、案發現場暨車損照片共19張、監視器錄影畫面翻
    拍照片5張、監視器錄影光碟1片（見偵卷第9頁、第13頁、
    第16頁至第17頁、第18頁至第22頁、第24頁、第28頁、第29
    頁至第30頁、第31頁及證物袋）附卷可稽，足認被告前開自
    白與事實相符，應可採信。本件事證明確，其犯行堪以認定
    ，應依法論科。
三、論罪科刑：
　㈠核被告所為，係犯刑法第185條之4第1項前段之肇事致人傷害
    逃逸罪。
　㈡爰審酌被告駕車肇事致告訴人受傷後，竟未加以救護、報警
    或採取其他必要措施，即逕行離開現場，所為應予非難，惟
    考量被告犯後於本院審理時坦承犯行，於偵查中已與告訴人
    調解成立，經告訴人撤回過失傷害之告訴，且不追究肇事逃
    逸部分刑責，有新北市板橋區調解委員會調解筆錄、聲請撤
    回告訴狀各1份在卷可參（見偵卷第48頁、第49頁），兼衡
    其犯罪之動機、目的、手段、素行，及專科肄業之智識程度
    ，自陳現於市場擺攤、已婚、需扶養配偶及就讀國小之未成
    年子女、經濟狀況不佳之生活情形（見被告個人戶籍資料、
    本院卷第53頁）等一切情狀，量處如主文所示之刑，並諭知
    易科罰金之折算標準。
　㈢被告前未曾因故意犯罪受有期徒刑以上刑之宣告，有臺灣高
    等法院被告前案紀錄表在卷可參，其因一時失慮致罹刑典，
    犯後坦承犯行，且已與告訴人調解成立，堪認確有悔意，信
    其經此偵審程序，應知所警惕而無再犯之虞，是本院認所宣
    告之刑以暫不執行為適當，爰依刑法第74條第1項第1款規定
    ，併予宣告緩刑2年，以啟自新。
據上論斷，應依刑事訴訟法第273條之1第1項、第299條第1項前
段，判決如主文。
本案經檢察官丙○○提起公訴，檢察官林亭妤到庭執行職務。
中　　華　　民　　國　 111　　年　　 3　　月　　 4　　日
　　　　　　　　　刑事第二十三庭　法　官　藍海凝　
上列正本證明與原本無異。
如不服本判決，應於判決送達後20日內敘明上訴理由，向本院提
出上訴狀 (應附繕本) ，上訴於臺灣高等法院。其未敘述上訴理
由者，應於上訴期間屆滿後20日內向本院補提理由書「切勿逕送
上級法院」。
　　　　　　　　　　　　　　　　　書記官　羅婉嘉
中　　華　　民　　國　 111　　年　　 3　　月　　4   　日
附錄本案論罪科刑法條全文：
中華民國刑法第185條之4
駕駛動力交通工具發生交通事故，致人傷害而逃逸者，處6月以
上5年以下有期徒刑；致人於死或重傷而逃逸者，處1年以上7年
以下有期徒刑。
犯前項之罪，駕駛人於發生交通事故致人死傷係無過失者，減輕
或免除其刑。